臺灣高等法院臺中分院刑事判決
上　訴　人　臺灣臺中地方法院檢察署檢察官
被　　　告　辛○○
選任辯護人　林志忠律師
　　　　　　石娟娟律師
上列上訴人因被告強盜等案件，不服臺灣臺中地方法院中華民國
92年1月3日第一審判決（民國90年度訴字第2370號，起訴案號：
臺灣臺中地方法院檢察署民國90年度偵字第8332號），提起上訴
，判決後由最高法院發回更審，本院判決如下：
    主  文
上訴駁回。
    理  由
一、公訴意旨略以：被告辛○○與告訴人唐錦於民國（下同）八
    十八年四月間，在臺中市○○○路與大雅路某泡沫紅茶店認
    識後，竟心生不法念頭，夥同姓名、年籍不詳之成年男子三
    人（其中一名綽號「阿凱」），基於共同之犯意聯絡，事前
    策劃由被告邀約告訴人至ＰＵＢ喝酒，再佯裝酒醉要告訴人
    開車送其回家，並由綽號「阿凱」之男子及另二名不詳姓名
    年籍之男子等三人尾隨入內，偽稱是被告之男友，以強暴、
    脅迫方式，要告訴人出資做遮羞費，強劫財物，嗣於八十八
    年五月六日二十一時許，被告與告訴人至臺中市○○路之Ｍ
    ＡＬＢＲＯ　ＫＩＮＧ　ＰＵＢ喝酒，於喝完啤酒二瓶及伏
    特加調酒各一杯後，即藉口稱酒醉欲返回臺中市○○路○段
    一○九號十一樓之一租屋處，要告訴人開車送其回家，告訴
    人不覺有詐，乃開車送被告至上開住處，並思飛來之豔福，
    亟欲與被告燕好，入屋後對於被告交代房門不用鎖亦不以為
    意，急忙將外衣、長褲脫下背對門口，坐於床上等待被告梳
    洗完畢，隨後綽號「阿凱」之男子等三人即依先前約定進入
    屋內，持刀抵住告訴人脖子，並以膠帶綑綁手、腳及貼住眼
    睛、嘴巴之強暴方法控制告訴人，致使不能抗拒，並脅迫告
    訴人要交出新臺幣（下同）二十萬元之遮羞費，否則要殺掉
    他，同時為免遭識破，被告亦一同佯裝被綑綁，綽號「阿凱
    」之男子等人見告訴人長褲口袋內有皮夾一只，內有現金二
    萬七千元、美國銀行信用卡、匯豐銀行信用卡（中友卡）、
    荷蘭銀行信用卡、美國銀行提款卡、慶豐銀行提款卡、荷蘭
    銀行提款卡、大安銀行提款卡、中國農民銀行提款卡、國民
    身分證、駕駛執照、行車執照等，即共同強行取走，並以若
    不告知便殺害之方式，脅迫告訴人說出提款卡密碼，旋綽號
    「阿凱」之男子等人基於概括犯意，將強盜所得之美國銀行
    提款卡、慶豐銀行提款卡，於同年五月七日、五月十日，至
    不詳地點之提款機，輸入告訴人之提款密碼，以本行提款及
    跨行提款之方式，提領告訴人存放於上開銀行帳戶內之存款
    ，利用自動付款設備，連續分別詐領九萬五千三百元（以美
    國銀行提款卡提領）及三千元（以慶豐銀行提款卡提領），
    共計九萬八千三百元；又基於概括犯意，於同年五月七日，
    持荷蘭銀行信用卡至金來旺珠寶店，及同年五月九日，持匯
    豐銀行信用卡（中友卡）至中友百貨一樓之遠東黃金店，連
    續偽造告訴人之署押於消費簽帳單上，偽造不實簽帳單之私
    文書後，再持交各商店，主張收到貨物之意思表示而連續行
    使該偽造私文書之簽帳單，使各該商店陷於錯誤，將財物交
    付被告等人，詐購得金飾（金額分別為二萬元及六千六百八
    十三元），合計消費二萬六千六百八十三元，足以生損害於
    告訴人及發卡銀行荷蘭銀行、匯豐銀行、金來旺珠寶、遠東
    黃金等商店；復於同年五月八日，綽號「阿凱」之男子透過
    不知情之車商庚○○之介紹，將告訴人所有車牌號碼Ａ八—
    一八四六號自用小客車，開往壬○○經營位於臺中縣大里市
    ○○路發車行，自稱是告訴人本人，並交付告訴人之國民身
    分證（照片為告訴人國中時所照與現況差距甚多，難以辨認
    ）、印章及行車執照取信於壬○○，致壬○○誤以為是告訴
    人本人要賣車，而出價三十萬元買下該車，雙方並簽訂汽車
    買賣合約書，由綽號「阿凱」之男子在合約書上偽造「唐錦
    」之署押一枚，足以生損害於告訴人，壬○○簽約後隨即又
    將車子轉賣於另名車商陳金田，並辦理過戶（陳金田最後將
    車賣給其姊陳淑力，車子並過戶於綠田機械股份有限公司名
    下，且重新領牌之號碼為Ｘ三—五一三六號），綽號「阿凱
    」之男子等人又於同年五月十日，逼迫告訴人簽寫美國銀行
    帳戶之提款單，命其打電話回家向家人稱友人將去家裡代拿
    帳戶印章，並於取得印章後盜蓋於提款單上，持向美國銀行
    臺中港分行詐領八萬五千元，嗣同日二十二時許，告訴人被
    剝奪行動自由四天後，終在臺中市○○區○○路被釋放，於
    返回河北路上址牽車時發現車子已不見，逕至警局報案，為
    警循線查獲上情，案經告訴人訴由臺中市警察局第五分局報
    告偵辦；因認被告涉犯懲治盜匪條例第五條第一項第一款之
    強盜罪、刑法第三百零二條第一項之剝奪他人行動自由罪、
    第三百三十九條之二之利用自動付款設備詐欺罪、第二百十
    六條、第二百十條之行使偽造私文書罪、第二百十七條第二
    項之盜用印章罪、第三百三十九條第一項之詐欺取財罪等罪
    嫌云云。
二、按犯罪事實應依證據認定之，無證據不得認定其犯罪事實；
    不能證明被告犯罪或其行為不罰者，應諭知無罪之判決，刑
    事訴訟法第一百五十四條第二項、第三百零一條第一項分別
    定有明文。而刑事訴訟法上所謂認定犯罪事實之證據，係指
    足以認定被告確有犯罪行為之積極證據而言，該項證據自須
    適合於被告犯罪事實之認定，始得採為斷罪資料。又認定犯
    罪事實所憑之證據，無論係直接證據或間接證據，其為訴訟
    上之證明，須於通常一般之人均不致有所懷疑，而得確信其
    為真實之程度者，始得據為有罪之認定，倘其證明尚未達到
    此一程度，而有合理之懷疑存在，復無其他調查途徑可尋，
    法院即應為無罪之判決，最高法院七十六年台上字第四九八
    六號著有判例。
三、訊據被告辛○○，矢口否認有公訴人指訴之上開強盜等犯行
    ，辯稱其於案發前半年間，曾與自稱丙○即綽號「阿凱」之
    人交往，並將所承租之套房鑰匙交付丙○，交往一段期間後
    發現丙○很恐佈而分開，嗣因認識告訴人唐錦而有往來，案
    發當天其不知丙○是如何進入其居住之處所，丙○進入後其
    曾與之吵架並被毆打且限制行動自由，由於其居住之套房係
    一戶兩間之樓層，從電梯出來須先開啟大門之鑰匙才能進入
    二間套房之通道，因當時有一間套房沒人居住，因此其與告
    訴人開啟大門進入後將大門鎖住，於進入所承租之套房後才
    告知告訴人不必將套房之房門反鎖，因已經沒有人會從大門
    進入了。至丙○等人如何能從大門進入其並不清楚，當丙○
    等人進入後其行動即受限制，不知丙○有無拿告訴人之東西
    ，事後其被拘禁在不詳地點，直到八十八年年五月九日凌晨
    才被帶到重劃區釋放，釋放時丙○交付其一支手機，要求保
    持隨時聯繫之用，到當天晚上八、九時許，其接到丙○打來
    之電話，令其到中友百貨公司，其因畏懼丙○之人，遂要求
    友人劉素年一同前往，其與劉素年到中友百貨公司和丙○見
    面，丙○稱要購物贈送向其陪罪，唯其因害怕只是瀏覽並未
    購買，不知丙○有購物刷卡之情事，其對丙○之行為完全不
    知情，且其根本不認識庚○○，也沒有到台中市○○路向庚○○收取售車之尾款等語。
四、查告訴人唐錦於原審審理時指稱：「當天被告辛○○打電話
    給我，說她休假無聊，說有一間ＰＵＢ不錯要我載她去，是
    我去載被告，我們在ＰＵＢ有點餐點，有喝一點酒，當時我
    沒有醉，我不知道被告有無醉，我們有點調酒，被告說她有
    些醉，我就載她回去，我載她回去之後，被告說要去便利商
    店，我們進去大樓第一道門有警衛，警衛認識被告就讓我們
    進去，到第二道門要刷卡並要輸入密碼，進去電梯不用刷卡
    直接進去，出電梯後往左轉直接走到底有兩戶，被告是最裡
    面那一戶，被告帶我進去那一扇門也有鎖，有二戶前面那一
    戶有無人住，我不清楚，沒有聽到裡面有聲音。因為當天我
    眼睛被矇住，我不能判斷他們是否在演戲，我有聽到有人罵
    被告三字經，並說被告竟然在外面找男人，把他放在何處，
    之後我有聽到類似爭吵的聲音，被告提高音量說你敢打我。
    我有聽到提到一個名字，說他自己是槍擊要犯，就沒有被告
    消息，也不知道被告被押走」（參照原審九十年十二月二十
    四日訊問筆錄即卷(一)第41、42頁）。嗣又指訴：「當天是被
    告辛○○打電話給我，邀我到ＰＵＢ喝酒，至十一點多，我
    載她回她住處，我進到她的臥室，與她聊天之時，就有人衝
    進來，先用黑布蓋住我的頭，另有人拿類似刀子抵住我的脖
    子，之後才被他們用膠帶綑綁，感覺上好像有二、三個人進
    來，他們要我交付二十萬元遮羞費，都是拿黑布蓋我頭的人
    與我談給錢的事，我在美國銀行、匯豐銀行、慶豐銀行的帳
    戶共被盜領二十萬元，被綁架了二、三天期間，只在寫提款
    單時，我的眼睛才被打開，之前均是被矇上的，當天被綑綁
    時，我不確定被告是否在現場，有關車子被賣的事，是後來
    才知道」（原審卷二第28頁）。核與告訴人在警局指訴：「
    我大約於二十二時三十分從精誠路用我所有自小客車Ａ八—
    一八四六號載其返回河北路二段一○九號十一樓之一租住地
    ，剛出電梯進入十一樓時，即被三名歹徒用大衣覆蓋頭部，
    拖進一○九號十一樓之一房內」之情節不符（偵字第 22857
    號第 6頁反面）。又依據被告提出之現場照片觀之，被告之
    租住處，係位於十一樓電梯側之一戶出租公寓，內有二間套
    房，被告承租其中一間，另一間當時無人承租，換言之，該
    戶出租公寓僅有被告一人租住，則被告告知告訴人僅關閉大
    門之鎖，套房門不用鎖，安全已無虞，被告此舉應堪理解，
    並無突兀之處。另告訴人在本院稱其進入後超過二十分鐘以
    上丙○等人才進去（本院卷第35頁）。被告在本院也供稱其
    與告訴人進入房間後二人在講話，當時其外衣全部脫掉，只
    剩下胸罩、內褲，告訴人之外衣也脫掉，只剩下一件內褲（
    本院卷第50頁反面）。再參以告訴人在本院供稱：「他們（
    指丙○與被告）剛開始吵的不是很大聲，嫌犯對被告講說為
    什麼跟我交往，為何還帶別的男人回來，接下來他們二人越
    吵越大聲，雙方就罵三字經，接下來就有第三、四人加入戰
    局，一起爭吵，加入的人是幫嫌犯那一方跟被告爭吵，後來
    我有聽到女方被打的聲音，因為她有回一句話“你為什麼打
    我”。我當時頭被矇住，我有聽到被告說你為什麼打我，應
    該是嫌犯有打被告，打完後再吵，吵完就沒有聲音」，並稱
    爭吵、吵架、毆打等前後約有二十分鐘（本院卷第 130頁）
    ，足見被告與告訴人係在毫無預知之情況下，被突然闖入之
    丙○等人限制行動自由，否則被告不可能脫掉外衣，僅剩胸
    罩及內褲，且不可能與丙○等人吵架，並遭毆打達二十分鐘
    之久，雖告訴人在原審供稱其因當天眼睛被矇住，不能判斷
    被告與丙○等人是否在演戲。由於告訴人於進入被告房間內
    未久，即遭人綑綁、矇住雙眼，對於被告之情況，處於猜測
    之地位，告訴人對於進入被告房間後，即遭人設計之情，因
    而懷疑被告與綽號「阿凱」即丙○之男子涉嫌共同設計仙人
    跳之詐騙手法，雖可理解，然依據告訴人指述之內容，並無
    具體事證足證被告確實有參與行搶、詐騙之行為，告訴人於
    本院前審審理時亦供稱：伊不清楚是否仙人跳，亦不能判定
    被告是否有預謀云云，尚不能僅以有合理之懷疑程度，即認
    定被告之犯行。
五、次查原審依據被告之供述及證人庚○○之證述，調閱關於六
    十五年次左右，名喚「丙○」及「陳少凱」之男子之口卡片
    ，經比對中友百貨及被告住處電梯內之錄影機所拍攝之翻拍
    照片結果，明顯不符，對於綽號「阿凱」之男子，依據現有
    事證，尚無從確認究係何人？且對於被告租住處之監視器所
    拍攝之男子影像是否為綽號「阿凱」之男子，亦無從確認，
    目前僅能確知中友百貨監視器之翻拍照片中所拍攝之男子確
    為綽號「阿凱」之男子；又由中友百貨之翻拍照片中，並無
    從確認被告與綽號「阿凱」之男子有何密切之關係，僅能獲
    知共同前往購物之情，在無法確認綽號「阿凱」之男子之前
    提下，現有事證尚不足認定被告之參與行為及程度。至被告
    在另案乙○○殺人未遂等案（彰化地院89年訴字第 421號）
    中，亦提及有綽號「阿凱」之人參與，然經本院依職權調閱
    上開案卷及傳訊該案之相關人員戊○○、甲○○、乙○○等
    人，均證述對「阿凱」之人不甚瞭解，也不知是否叫丙○，
    更與本案翻拍自稱丙○之「阿凱」照片之人不同，也不能證
    明該案中之「阿凱」與本案之「阿凱」係屬同一人。
六、至告訴人唐錦之美國銀行及慶豐銀行被以提款卡輸入密碼盜
    領之事實，並無任何證據足以證明係被告所為，則上開盜領
    明細表等資料，即不能作為被告犯罪之證據。另八十八年五
    月九日自稱丙○之人持告訴人之中友卡前往消費被發現不是
    持卡人本人而遭沒收，亦經中友百貨公司收銀員丁○○在警
    訊中供明，雖當時被告也有在中友百貨公司與丙○同時在場
    ，有翻拍之照片足憑，然據被告辯稱，其係於八十八年五月
    九日凌晨被釋放，當時丙○交付一支王八機供其使用，要求
    隨傳隨到，其因害怕遂於被釋放後前往友人劉素年處暫住，
    到當天晚上丙○打手機要其前往中友百貨公司，其即要求劉
    素年與之同行，唯其並未購物，也不知丙○有刷卡之情形等
    語。經原審傳訊證人劉素年，法官訊以：「八十八年五月九
    日凌晨被告有無去你住處找你」時，證人答稱：「有，被告
    當日凌晨一點多打電話給我說要去我那裡，我說可以，她就
    來找我，她說她坐計程車過來的，她來的時候我看她精神不
    是很好，我問她怎麼了，她說她被她之前的男朋友綁起來，
    她現在的男朋友也被綁起來，她還被她之前的男朋友打，我
    有問她說為何會這樣，她說她也不知道，她回去之後不久就
    被綁起來，她之前的男朋友說她討客兄，後來我就跟她說去
    報警，但被告說她之前男朋友有恐嚇她不准報警，當時她很
    害怕，我也害怕，不知要如何，我看她精神不好，我叫她去
    休息，到當天晚上七點多我起來，當天是母親節，沒多久被
    告手機就響了，我問被告何事，被告說她之前男朋友打電話
    叫她去中友，我看她害怕，就與她坐程車一起去，到中友之
    後約八、九點，我之前有看過被告之前男朋友一、二次，是
    我們工作的地方，到中友百貨大門之後，被告前男朋友就到
    被告旁邊，我沒有聽到她們說什麼，很像是被告之前男朋友
    跟被告道歉，之後那個男子就帶我們到購買金飾那邊，我有
    聽到那男子跟被告講，看被告喜歡那個，會買給被告當作陪
    罪，當時我以為沒什麼事，看金飾的時候我在被告旁邊，陪
    她一起看，當時被告有說她不喜歡，我不知道那男子有無刷
    卡，因為當時我在看首飾」，經原審法官提示警卷中翻拍之
    照片並訊以：「照片男子右邊的人是否是妳」時，證人答稱
    ：「是，當時那男子並沒有對我兇，而且我認為沒事了，之
    後那男子就叫我們走了，被告就回去他家，我就回我住處」
    （原審卷第一第44頁、45頁），又有翻拍之照片顯示被告與
    證人及丙○等三人一起觀看玻璃櫃內物品之情形屬實（偵字
    第 22857號卷第28頁），足見被告之辯解堪以採信。否則如
    被告與丙○共謀，彼等持告訴人之中友卡購物時，不可能要
    求不相干之證人劉素年一起前往，以自暴共謀犯行。參以證
    人劉素年在原審結證：「被害人唐錦常常到店裡並常買東西
    給被告，他們常常去逛街」（原審卷一第46頁），則被告若
    係欲盜刷告訴人之信用卡以詐騙財物，大可利用告訴人對其
    之追求及信賴，開口要求即可，何須大費周章強盜告訴人之
    信用卡再持以盜刷，何況從中友百貨公司監視器所拍攝之翻
    拍照片觀之，亦無從發現被告與綽號「阿凱」之男子間有何
    異常之舉動，是上開翻拍之照片即不能作為被告犯罪之證據
    。
七、至證人庚○○在警訊供證曾介紹壬○○向綽號「阿凱」之人
    購買告訴人所有之Ａ八—一八四六號自用小客車，阿凱於八
    十八年五月十日連絡其將尾款3萬元及證件、印章帶到台中
    市○○路與昌平路口，約當晚八時許，由一位阿凱的女友「
    小玉」前來拿取，經警方提供被告之口卡供庚○○指認，庚○○答稱：「確定是辛○○本人」，嗣在檢察官偵查中也證
    述：「男的是阿凱我可以確認，女的是阿凱帶去我那裡的，
    但本名是否叫辛○○，我不確定」等語，唯在原審時證人庚○○結證：「在賣車之前一年多，我曾見過被告辛○○，他
    們是男女朋友關係，之後就不曾再見過被告辛○○，一直到
    車子辦過戶，我朋友壬○○均以為原車主就是阿凱，當時阿
    凱從事何工作，我不清楚，警詢中所述均是實在的，談好買
    車條件之後，壬○○託我拿尾款、身分證交給阿凱，阿凱電
    話中叫人來跟我拿證件，可確定當時是有一個人來向我拿這
    些資料，是哪個人，因時間已久，已忘了，我受託交證件時
    很短暫，交了證件之後，我就離開，在此之前，我只有見過
    被告二次，且時間距離案發已經一年多了，因事隔已久，至
    今我已不太能確認是否即為目前在庭上之被告」，經原審法
    官提示八十八年偵字第二二八五七號卷第二十七頁照片供證
    人指認，證人供稱：「照片中的人跟我認識的小玉不太像，
    印象中小玉很瘦，而被告所提出之國民身分證上之照片，也
    跟我印象中的小玉不像，在本案之前阿凱的女朋友叫什麼名
    字，我真的不曉得，我是接到起訴書後，才知道有小玉之人
    」（原審卷二第55、56頁）。嗣在本院上訴審由證人當庭指
    認被告時，證人供稱：「這個上次開庭我就指認過了，當時
    是女的去拿的，現在我不太認得出來，依當庭這位被告就體
    態來講，我認為不是她」。經法官訊以：「你以前有無見過
    被告」時，證人答：「沒有」，法官提示八十八年偵字第二
    二八五七號卷第三十四頁被告口卡片並訊以：「口卡片就是
    這個被告，你認得出來嗎？」，證人答：「我在地院時指認
    的那個女孩當時懷孕，拿錢時是沒有，當時是陳少凱以電話
    連絡的，我現在不敢亂講」，法官再提示同上偵查卷第二十
    七頁之彩色照片，證人答稱：「這個男的是陳少凱，女的是
    他女朋友，也就是帶去我那裡的女朋友」，法官再訊以：「
    該照片中的女的，是否你交賣車子尾款給她及唐錦身分證的
    人」，證人答稱：「我真的記不起來，因為我車子只有停一
    下就走了，但我可以確定這個照片的女的，是陳少凱的女朋
    友」，法官再訊以：「向你拿錢及唐錦身分證的人是否是陳
    少凱的女友」，證人答稱：「這個我不能確定，因為當時天
    色已晚，時間又只有一下子而已」，法官又訊以：「誰與你
    聯絡交錢的時間、地點」，證人答稱：「陳少凱，他有說會
    叫一個女的出來拿，他沒有說那個女的與他何關係，只有說
    那個女的叫什麼綽號，我忘記了，當時我坐在車子裡面，那
    個女的來只問我是否叫庚○○，我說是，我就交給他了」（
    上訴字第367號卷77-82頁）。可見庚○○之指認，前後供述
    不一，其指認之正確性已令人質疑，雖庚○○在警訊中證述
    ：「當時約晚上二十時，阿凱的女友小玉前來向我拿取」，
    並指認被告口卡，確定是辛○○本人，然在原審又證述：「
    因事隔已久，至今我已不太能確認是否即為目前在庭上之被
    告」，到本院前審證人又稱：「現在我不太認得出來，依當
    庭這位被告，就體態來講，我認為不是她」，經法官訊以：
    「那這口卡片上的女性，現在看起來是否是庭上這位被告」
    ，證人答稱：「現在看起來就有七、八分像了」，有筆錄之
    記載足憑。既然證人在原審當庭指認時已經不太能確認取款
    之人即為被告，到本院前審又稱就體態來講，取款之人不是
    被告，為何法官再訊問時，就能說已有七、八分像了，同一
    天之證詞差異甚大，其供詞之真實性已有可疑。參以法官接
    著訊問：「向你拿錢及唐錦身分證的人是否是陳少凱的女友
    」時，證人又稱：「這個我不能確定，因為當時天色已晚，
    時間又只有一下子而已」，則證人又不能確定去取尾款之人
    即係阿凱之女友，足見是否被告去取款，證人所供不一，已
    難採信。且對犯罪嫌疑人之指認，應以多人或複數之照片供
    證人指認，始能確信其指認之真實性，本件警訊中僅以被告
    之口卡且非最近之照片供證人指認，其指認之程序即有瑕疵
    ，尚難以之作為被告犯罪之證據，何況被告始終否認有去拿
    尾款之情事，自不能以證人庚○○上開前後不一且不明確之
    證詞，而認被告有與阿凱即丙○共同參與之犯行。再參以證
    人庚○○在警訊中供稱其介紹壬○○與阿凱購車之成交價為
    二十一萬元（偵字第 22857號第12頁反面），而壬○○在警
    訊中則供稱係以三十萬元成交（同上卷第15頁反面），二人
    所供之價錢不符，且壬○○在警訊中供稱：「當初庚○○有
    告知我，他的友人即是車主唐錦本人」（同上卷第17頁反面
    ），然出售小客車之人係綽號阿凱之人而非唐錦本人，可知
    庚○○供詞之真實性令人質疑。佐以證人壬○○於原審審理
    時證稱：「我不認識在庭被告，也沒有見過她。這輛車號Ａ
    八—一八四六號是在八十八年五月八日下午四時左右，透過
    庚○○介紹一名自稱是『唐錦』之男子，當時拿身分證及車
    籍資料給我，身分證是唐錦，賣車給我的人，我不知道他的
    真實姓名，照片上的人很像牽車來賣我的人，我也問過庚○○，庚○○說來賣車的人，就是車主，我有拿身分證核對，
    照片上是國中時的照片，與牽車的人很像」等語（參照原審
    九十一年十一月十九日訊問筆錄），證人庚○○介紹綽號「
    阿凱」之男子賣車與證人壬○○之時，既已明知綽號「阿凱
    」之男子並非原車主，何以未誠實告知證人壬○○，以致證
    人壬○○誤認綽號「阿凱」之男子即為告訴人唐錦本人，證
    人庚○○之行為，更係啟人疑竇。
八、綜上所述，依據現有事證，主要係顯示綽號「阿凱」之男子
    ，確有夥同另二名不詳姓名年籍之男子行搶告訴人之財物，
    冒名盜刷告訴人之信用卡，利用提款機盜領告訴人之存款，
    擅自出售告訴人之自小客車，並剝奪告訴人之行動自由等情
    ，惟對於被告與綽號「阿凱」之男子如何為共同之犯意聯絡
    及行為分擔，僅有中友百貨之翻拍照片及證人庚○○之指認
    ，惟中友百貨之翻拍照片僅能證明被告與綽號「阿凱」之男
    子共同前往中友百貨購物之情，並無其他佐證足以說明被告
    與綽號「阿凱」之男子間有何關連性及被告之涉案程度，而
    被告之前往中友百貨與丙○即綽號阿凱見面，係接獲電話後
    畏懼，在不得已之情況下與友人劉素年一同前往，業已詳述
    如前；另有關證人庚○○指認之真實性及其供詞之可信性均
    有可疑，亦已詳述如上。此外，復查無其他積極證據足以證
    明被告有何共同強盜、詐欺、偽造文書、妨害自由等犯行，
    即不能證明被告犯罪，原審因認被告犯罪行為不能證明，而
    諭知無罪之判決，核無不合。檢察官上訴意旨，認被告有參
    與本件之犯行，指摘原判決不當，為無理由，應予駁回。
九、據上論斷，應依刑事訴訟法第368條判決如主文。
本案經檢察官己○○到庭執行職務。
中　　華　　民　　國　　96　　年　　5 　　月　　22　　日
            刑事第八庭  審判長法  官  羅  得  村
                              法　官　劉　榮　服
                              法  官  陳  宏  卿
上列正本證明與原本無異。
檢察官得上訴。
如不服本判決應於收受送達後十日內向本院提出上訴書狀，其未
敘述上訴之理由者並得於提起上訴後十日內向本院補提理由書（
均須按他造當事人之人數附繕本）。
                              書記官　籃　營  昌
中　　華　　民　　國　　96　　年　　5 　　月　　23　　日
